臺灣桃園地方法院交通事件裁定　　 96年度交聲字第627號
原處分機關　交通部公路總局新竹區監理所桃園區監理站
異議人即
受處分人　　甲○○
上列異議人因違反道路交通管理處罰條例案件，對於交通部公路
總局新竹區監理所桃園區監理站於96年9 月4 日所為之處分（原
處分案號：桃監裁罰字第裁52-DP0000000號），聲明異議，本院
裁定如下：
    主  文
原處分撤銷。
甲○○不罰。
    理  由
一、原處分機關係以異議人即受處分人駕駛9007 -MZ號自小客車
    於96年5 月28日21時10分許，行經桃園縣蘆竹鄉○○路與仁
    愛路口，經警舉發「1 、駕駛汽車行經行人穿越道，不暫停
    讓行人先行通過。2 、肇事致人受傷。」，依違反道路交通
    管理處罰條例第44條第2 項、第61條第3 項規定，處罰鍰新
    台幣1800元，並依第63條規定記違規點數3 點。
二、異議人聲明異議略以：異議人從仁愛路3 段往南行進至中山
    路待綠燈時左轉至中山路之快車道，異議人所駕駛之自小客
    車已完全過了斑馬線，不慎撞及行人處，不是在行人穿越道
    上，係在中山路內側快車道上等語。
三、經查：
  (一)受處分人於前述時、地，駕駛之9007 -MZ號自用小客車行經
    桃園縣蘆竹鄉○○路與仁愛路口時，經警舉發「1 、駕駛汽
    車行經行人穿越道，不暫停讓行人先行通過。2 、肇事致人
    受傷。」等情，此固有舉發違反道路交通管理事件通知單影
    本、道路交通事故現場圖、行人馬莉德之道路交通事故調查
    筆錄、現場照片6 張，在卷可查。惟就如何認定受處分人係
    「1 、駕駛汽車行經行人穿越道，不暫停讓行人先行通過。
     2、肇事致人受傷。」一節？經開舉發單之警員崔雅筠於96
    年12月28日於本院具結證稱：「我是開舉發單，處理警員是
    蘆竹小隊的同仁黃正宗，我是事後開單，現場處理人不是我
    ，現場處理警員會把資料交給我們交安組，如果有違規，我
    們會開舉發單。我們是根據現場圖上有測量，且有現場照片
    ，現場圖看出車子的位置雖然是在過了斑馬線，但這是撞擊
    後的位置，我們要看到是真的撞擊點，異議人當時詢問中有
    稱他當時時速是10公里，他的右前保險桿撞到被害人，所以
    才倒在引擎蓋上，按照力道及車速，異議人車子當時應該是
    行進方向，而且行人當時確實是走在斑馬線上，其於警詢中
    有如此供稱，且依現場點觀之，撞擊點應該是發生在斑馬線
    上。」、「現場圖是車輛撞擊後停止的位置，跟移動不一樣
    ，因為當時是在行進中，所以我們認為撞擊點是在斑馬線上
    。」等語（詳本院96年12月28日訊問筆錄）。
  (二)經查，受處分人一再主張其已越過行人穿越道，始不慎撞及
    行人等情，而原處分機關所憑以裁罰之依據，無非以道路交
    通事故現場圖、行人馬莉德之道路交通事故調查筆錄、現場
    照片6 張為其論據，然依卷附照片受處分人所駕駛之自小客
    車已完全過了斑馬線，是故由卷附照片並不能證明受處分人
    駕車不慎撞及行人之地點是否確實在行人穿越道上？而行人
    馬莉德之道路交通事故調查筆錄無其他補強證據，是否與事
    實相符，尚非無疑，而受處分人堅稱：「（問：你的車子何
    處撞到被害人？）右保險桿。被害人跌倒在我的引擎蓋上，
    被害人受傷的部位是膝蓋，所以撞到的地方不是引擎蓋。被
    害人應該是斜著穿越斑馬線，所以我沒有看到他，而且我當
    時車子已經完全過了斑馬線，我沒有看到被害人，被害人何
    時出現我不知道。」、「（問：當時時速？）約10公里。當
    時我在等紅燈，剛起步且要轉彎，所以時速不快。我認為證
    人判斷有誤，撞擊點絕對不是在斑馬線，撞擊後被害人在倒
    在我的前面，如果我的車子再往前走，則我的車子就會輾過
    被害人，而且斑馬線離我車子撞擊後停止位置離了四公尺，
    如此被害人就會被我輾過，當時撞擊後，我的車子沒有移動
    半步，而且我不是在慢車道上，行人當時並不能走到快車道
    ，而且他沒有走在斑馬線，我猜想他是斜著走過斑馬線，我
    已經盡量盡我的注意義務。我看到被害人，他已經在我的車
    右前方，我是馬上踩煞車，煞了車才撞到被害人，被害人當
    時也是在行進中。」、「我車子撞到被害人，沒有移動半公
    分，不然就會壓過去，後來打電話叫救護車，被害人先送到
    醫院，我留在現場等警員過來。」等語，核與馬莉德之診斷
    證明書傷勢大致相符，足證受處分人所言，當時已越過行人
    穿越道，始不慎撞及行人等情，並非虛妄。
四、綜上所述，舉發單位所提出之證據，因尚無法證明異議人確
    有「1 、駕駛汽車行經行人穿越道，不暫停讓行人先行通過
    。2 、肇事致人受傷。」之違規行為，是原處分機關遽對受
    處分人為前開裁決，即難認為允當，受處分人之異議為有理
    由，應由本院將原處分撤銷，改諭知受處分人不罰，以資適
    法。
五、據上論結，應依道路交通案件處理辦法第20條前段，裁定如
    主文。
中　　華　　民　　國　　96　　年　　12　　月　　31  　日
                  交通法庭法　官　 宣玉華
上正本證明與原本無異。
如不服本裁定，應於裁定送達後5日內向本院提出抗告狀。
                          書記官   楊郁馨
中　　華　　民　　國　　97　　年　　1 　　月　　 2　　日
